【裁判字號】    99,交聲,527
【裁判日期】    991029
【裁判案由】    違反道路交通管理處罰條例聲明異議
【裁判全文】
臺灣新竹地方法院交通事件裁定  99年度交聲字第527號
原處分機關  交通部公路總局新竹區監理所
異  議  人
即受處分人  莫偉
上列異議人即受處分人因違反道路交通管理處罰條例案件，對於
交通部公路總局新竹區監理所民國99年9 月15日竹監營字第裁50
-E39A51236號違反道路交通管理事件裁決處分聲明異議，本院裁
定如下：
    主  文
異議駁回。
    理  由
一、原處分機關略以：異議人即受處分人莫偉於民國99年7 月4
    日10時27分許，將其所騎乘之車牌號碼GJF －938 號普通重
    型機車，臨時停放在新竹市○○路175 巷內劃有紅線路段之
    禁止臨時停車處所，經新竹市警察局第二分局東山派出所警
    員拍照並填製竹市警交字第E-39A51236號舉發違反道路交通
    管理事件通知單（下稱舉發通知單），舉發異議人「在設有
    禁止臨時停車處所停車」之違規。嗣原處分機關認異議人確
    有前揭違規行為，乃據以依道路交通管理處罰條例第56條第
    1 項第1 款之規定，於99年9 月15日以竹監營字第裁50-E39
    A5 1236 號裁決書（下稱裁決書），裁處異議人罰鍰新臺幣
    （下同）600 元。
二、聲明異議意旨略以：異議人莫偉於99年7 月4 日騎乘騎乘車
    牌號碼GJF －938 號普通重型機車到附近大市場購物，於10
    時27分之前臨時將前開機車停放在新竹市○○路175 巷內。
    嗣異議人於99年8 月26日下午接獲舉發通知單，異議人於翌
    日上午到新竹市○○路175 巷內查看，尚未發現該巷口或巷
    口兩旁牆上有警告標誌。事實上該巷並無明文規定不准臨時
    停放機車，此外，上開處所仍有很多機車停放，這和鄰近同
    一條路的222 巷裡（地面上同樣劃有紅線）情況未有太大差
    別。異議人於99年9 月10日收到新竹市警察局第二分局函文
    ，同年月14日上午異議人再到該巷查看，發現那裡仍停放著
    很多機車，為此請公平適當的處理本案，為此聲明異議等語
    。
三、按道路交通安全規則所用之名詞解釋，汽車指在道路上不依
    軌道或電力架線而以原動機行駛之車輛，包括機器腳踏車；
    次按汽車停車時，禁止臨時停車處所不得停車；汽車駕駛人
    停車時，在禁止臨時停車處所停車者，處600 元以上1,200
    元以下罰鍰，道路交通安全規則第2 條第1 項第1 款、第11
    2 條第1 項第1 款，道路交通管理處罰條例第56條第1 項第
    1款 分別有明文規定；次按禁止臨時停車標誌「禁26」，用
    以告示不得臨時停車，其限制條件得以附牌說明之。設於禁
    止臨時停車路段。已設有禁止臨時停車線者，得免設之；又
    按標線依其型態原則上分類為：「白實線」：設於路段中者
    ，用以分隔快慢車道或指示路面範圍；設於路口者，作為停
    止線；設於路側者，作為車輛停放線；設於同向分隔島兩側
    者，用以分隔同向車流。「紅實線」：設於路側，用以禁止
    臨時停車；再按禁止臨時停車線，用以指示禁止臨時停車路
    段，以劃設於道路緣石正面或頂面為原則，無緣石之道路得
    標繪於路面上，距路面邊緣以30公分為度，本標線為紅色實
    線，線寬除設於緣石，正面者以緣石高度為準外，其餘皆為
    10公分，道路交通標誌標線號誌設置規則第79條、第149 條
    第1 項第1 款第3 目、第5 目、第169 條第1 、2 項亦分別
    定有明文。
四、經查：異議人所騎乘之車牌號碼GJF －938 號普通重型機車
    ，於99年7 月4 日10時27分許，在新竹市○○路175 巷內劃
    有紅線路段之禁止臨時停車處所違規停車，為警舉發之事實
    ，有新竹市警察局第二分局竹市警二分五字第0990020791號
    函附之採證照片1 幀在卷可考。
五、至異議人抗辯舉發路段未設有禁止臨時停車標誌云云。按禁
    止臨時停車紅實線之設置意旨，乃行政主管機關基於整體區
    域內之交通流量，並考量個別路段之實際狀況與行車安全等
    因素，認為該路段確實不適停車所為之繪設，其目的在禁止
    所有車輛於繪設該類標線路段上之任何停車行為，俾確保人
    車通行之安全並維護社會大眾使用道路之秩序。依此，祇要
    在繪有紅實線之路段臨時停車，即屬違規事實。又前開路段
    既已設有紅實線禁止臨時停車，已如前述，依前揭說明，禁
    止臨時停車標誌即得免設之。是異議人仍執上揭情詞置辯，
    殊無足採。
六、綜上所述，異議人確於裁決書所載時、地，在禁止臨時停車
    處所違規停車之事證明確，原處分機關就上開違規事實援引
    前揭規定及違反道路交通管理事件統一裁罰基準表，裁處異
    議人罰鍰600 元，於法並無不當，本件異議為無理由，應予
    駁回。
據上論斷，應依道路交通案件處理辦法第19條，裁定如主文。
中    華    民    國    99    年    10    月    29    日
                        交通法庭      法  官    邱玉汝
以上正本證明與原本無異。
如不服本裁定，應於裁定送達後5日內向本院提出抗告狀。
中    華    民    國    99    年    10    月    29    日
                                      書記官    陳怡芳

司法院資訊處製作；財團法人民間司法改革基金會備份。
